【裁判字號】    89,上訴,2568
【裁判日期】    891026
【裁判案由】    毒品危害防制條例等
【裁判全文】
臺灣高等法院刑事裁定                      八十九年度上訴字第二五六八號
    上  訴  人
    即  被  告  乙○○
    選任辯護人  姜明遠
    被      告  丙○○
    指定辯護人  本院甲○辯護人
右列被告因毒品危害防制條例案件，本院裁定如左：
    主      文
乙○○、丙○○羈押期間，均自民國八十九年十月三十一日起，延長貳月。
    理      由
一、上訴人即被告乙○○、丙○○前經本院以所涉運輸毒品罪嫌重大，有刑事訴訟法
    第一百零一條第一項第三款情形，非予羈押，顯難進行審判、執行，並於民國八
    十九年七月三十一日執行羈押，至八十九年十月三十日，三個月羈押期間即將屆
    滿。
二、茲本院以前項原因依然存在，認有繼續羈押之必要，應自八十九年十月三十一日
    起，延長羈押二月，爰依刑事訴訟法第一百零八條第一項、第三項、第五項，裁
    定如主文。
中     華     民     國     八十九    年      十      月      二十六    日
                              臺灣高等法院刑事第十四法庭
                                  審判長法  官  陳  祐  輔
                                        法  官  蔡  國  在
                                        法  官  陳  國  文
右正本證明與原本無異。
如不服本裁定應於收受送達後五日內向本院提出抗告書狀。
                                        書記官  蔡  棟  樑
中     華     民     國     八十九    年      十      月       二十七   日
臺灣高等法院刑事判決                      八十九年度上訴字第二五六八號
    上  訴  人
    即  被  告  乙○○  男三十五歲（民國○○○年○月○○○日生）
                        住桃園縣八德市○○路二四○號（在押）
                        身分證統一編號：Ｚ000000000號
    選任辯護人  姜明遠律師
    上  訴  人
    即  被  告  丙○○  男三十三歲（民國○○○年○月○日生）
                        住連江縣北竿橋仔村七五號（在押）
                        身分證統一編號：Ｚ000000000號
    指定辯護人  本院甲○辯護人  郭書益
右上訴人因違反毒品危害防制條例等案件，不服台灣板橋地方法院八十九年度訴字第
八六號，中華民國八十九年六月二十日第一審判決（起訴案號：台灣板橋地方法院檢
察署八十八年度偵字第二六二八五號）提起上訴，本院判決如左：
    主  文
上訴駁回。
    事  實
一、乙○○曾因侵占案件，經臺灣桃園地方法院於民國八十八年一月二十五日判處有
    期徒刑七月，緩刑三年確定，現仍在緩刑期間（尚不構成累犯）。竟不知悔改，
    復與丙○○及綽號「空仔」之不詳姓名成年男子基於犯意聯絡，意圖自大陸地區
    私運屬懲治走私條例甲類第四項之管制物品，並為毒品危害防制條例第二條第一
    項第二款所指之第二級毒品安非他命來台。「空仔」則以大陸地區運送至福建省
    連江縣馬祖地區新臺幣（下同）十萬元；馬祖地區運抵臺灣五萬元之代價支付乙
    ○○、丙○○。旋由乙○○於八十八年十一月十四日搭機出境，並轉入大陸福建
    省福州市與空仔會面，確認運送之二桶液態安非他命後返回國內。空仔即分別與
    乙○○、丙○○聯繫，先由空仔僱請大陸船隻將二桶液態安非他命運抵福建省連
    江縣北竿鄉附近海岸丟包，再指示丙○○於八十八年十一月二十一日晚間七時許
    ，至連江縣北竿鄉塘岐村附近北竿機場海岸邊，將該等安非他命載至福建省連江
    縣北竿鄉橋仔村七十五號住處藏放；乙○○則於八十八年十一月二十六日搭乘飛
    機抵達連江縣北竿鄉與丙○○會合。迨至八十八年十一月三十日中午十二時四十
    分許，乙○○、丙○○各攜帶一桶液態安非他命至北竿機場，並向負責安全檢查
    之航警人員偽稱酒類，順道帶上飛機返臺。迨二人抵達臺北市松山機場後，即一
    同搭車沿中山高速公路，途經臺北縣林口鄉、泰山鄉等處，前至桃園縣八德市○
    ○路二四○號乙○○住處藏放（起訴書誤載為桃園縣中壢市○○街一○○巷四號
    六樓），靜候空仔派人取貨交款。嗣於八十八年十一月三十日下午五時二十分許
    ，為警於上址當場查獲乙○○、丙○○二人，並扣得液態安非他命二桶（原重共
    五十一．七公斤，驗餘淨重共五十一．五公斤），始偵知上情。
二、案經內政部警政署刑事警察局移請臺灣板橋地方法院檢察署檢察官偵查起訴。
    理  由
一、右揭被告二人與空仔共同自大陸地區經由馬祖輾轉私運安非他命來台之事實，業
    據被告二人於警訊中坦承不諱。被告乙○○於警訊中供稱：「綽號空仔之男子先
    前已經前往大陸，並且已買好物品（液態安非他命）後，就打電話給我，我再出
    境至大陸地區福州市看貨，並且空仔也在大陸等我做確認貨物後，我先回來臺灣
    ，．．．再由空仔之男子直接由大陸飛回臺灣本島後，由綽號空仔之男子主動向
    我用電話聯絡如何交貨。運送過程為大陸至馬祖一趟，運送酬勞為新臺幣十萬元
    ，馬祖至臺灣本島一趟為新臺幣五萬元整，這些費用均由綽號空仔支付．．．原
    料在大陸（被查獲兩桶液態安非他命）由空仔以人民幣十萬元購得，再回來臺灣
    再製加工，以八比一方式提煉安非他命結晶，如提煉成功的話，一公斤約市價計
    新臺幣三十五萬元，．．．我知道這些被查獲之物品為政府所禁止之東西。」（
    見八十八年度偵字第二六二八五號卷第一至三頁）被告丙○○於警訊中亦供稱：
    「大約在本（十一）月十七日左右，空仔從大陸福州市打我的大陸手機（號碼0
    000000）告訴我，他將在二十一日晚間七、八時左右，從大陸走私兩桶液
    體安非他命，並由大陸漁船運至馬祖北竿機場附近的海邊丟包，要我屆時前往該
    處將這二桶液態安非他命帶回家中藏放。到了二十一日晚上七、八時左右，我依
    約前往該處順利接到兩桶液體安非他命，帶回家中藏放。．．．空仔表示我至馬
    祖北竿機場附近海邊將兩桶液體安非他命帶回家中藏放之酬勞是新臺幣十萬元，
    另外我幫乙○○提貨回臺灣，是空仔向乙○○說，等貨到達臺灣，錢拿到以後，
    不會虧待我。所以我才答應幫乙○○將貨運回臺灣。我騙機場人員這兩桶液體安
    非他命是酒，他們才讓我托運。」（見同前偵查卷第六、七頁）而扣案之二桶液
    態物質，經內政部警政署刑事警察局以呈色篩檢試驗、氣相層析質譜儀分析法檢
    驗結果，係第二級毒品甲基安非他命成份，純度分別約為百分之三十七及百分之
    四十九，驗餘淨重共為五十一．五公斤，有該局八十八年十二月四日刑鑑字第一
    二七九二七號鑑驗通知書一紙在卷可稽。且被告乙○○確於八十八年十一月十四
    日及十九日出境及入境，復於同年月二十六日出境，並與被告丙○○於同年月三
    十日自馬祖共同搭機返回台北松山機場，有內政部警政署入出境管理局八十九年
    二月十日（八九）境信昌字第０４６７１號函在卷為憑，及被告二人之機票、登
    機證扣案可證。足見被告二人於警訊中自白私運安非他命入境，確與事實相符。
二、雖被告二人於原審及本院審理中翻異前詞，否認有運送安非他命犯行，辯稱：以
    為運送之物品係化學原料，警訊中亦無承認運輸安非他命。惟經本院勘驗被告二
    人於八十八年十一月三十日、十二月一日第一次、第二次之警訊錄音帶內容，除
    被告乙○○供稱「原料在大陸（被查獲二桶液態安非他命）由空仔以人民幣十萬
    元購得．．．姓名、年籍、住所均不知情」部分，其中「由空仔以」之錄音帶內
    容係「據空仔說」；被告丙○○就「沒有，這是我第一次幫人運輸毒品」部分，
    錄音帶內容係「沒有，這是我第一次」外，均與警訊筆錄所載內容相符。顯見被
    告二人於警訊中確有坦承與空仔共同私運安非他命來台無疑。再被告丙○○於八
    十八年十二月一日偵查中供稱：「是空仔先打電話給我，約十一月十幾號左右，
    十七號或十九號，說他委託大陸漁船送二包化學物品到馬祖岸邊，要我去接，放
    在北竿機場，十一月二十一日晚上七時許，要丟包，我確實去接，然後要我放在
    家裏，會有人過來拿。他拿給我十萬元，但這十萬元我並未拿到。」被告乙○○
    於同日偵查中亦稱：「十一月十三日空仔打電話給我，說有二桶化學原料要運回
    台灣，問我有沒有要回台灣，我說有，便去找丙○○，之後情形如丙○○所言。
    約定報酬五萬元，但尚未拿到。」（見同前偵查卷第二二、二三頁）迨至原審及
    本院調查審理時，被告二人亦坦承代空仔運送扣案之二桶液態物品，可獲十萬元
    或五萬元之酬勞。依被告二人所供，被告丙○○先將扣案之液態物品自連江縣北
    竿鄉附近之海邊運至家中藏放，再由被告二人運送來台，即可分別獲得十萬元及
    五萬元之酬勞。設該桶裝物品僅係一般化學原料，空仔大可自行運送來台，而無
    先行利用大陸漁船載送至馬祖岸邊丟包，同時指示被告丙○○運回家中藏置，再
    由被告二人共同私運來台，並支付高達十萬元及五萬元酬勞之必要。足見被告二
    人辯稱：不知運送安非他命，要屬卸責之詞。事證明確，被告二人犯行均堪以認
    定。
三、被告乙○○辯護人另稱：扣案二桶液態物質經檢驗結果各僅含有純度百分之三十
    七及百分之四十九之安非他命成份，應係一般含有安非他命之液態化學原料云云
    。惟該二桶液態物質總重量為五十一．五（淨重各為二十五．一公斤及二十六．
    六公斤），依含安非他命之純度計算，重量已達二十二．三二一公斤，一般化學
    原料自不可能含有如此大量之安非他命，顯見被告等係以安非他命摻入化學原料
  內，矇混入境。被告乙○○辯護人此部分所辯，委無可採。再被告乙○○於原審
    及本院供稱空仔之真實姓名係劉奕侃，電話為（○三）0000000號，經原
    審傳拘劉奕侃，均未到庭應訊。再經原審調閱被告二人使用電話之通聯紀錄，亦
    無二人與劉奕侃間之電話聯絡記錄，有中華電信北區分公司桃園營運處函送之通
    話明細清單在卷為憑。然被告二人既與空仔共同私運安非他命來台，該空仔是否
    為劉奕侃，亦不影響被告二人業已構成之私運毒品罪行。又空仔係於大陸地區與
    被告二人聯絡，致電信機關無從提供空仔於大陸地區與被告二人之通聯紀錄，自
    無從為被告二人有利之認定，併此敘明。
四、核被告乙○○、丙○○所為，均係犯毒品危害防制條例第四條第二項之運輸第二
    級毒品罪及懲治走私條例第十二條、第二條第一項之私運管制物品進口罪。被告
    二人持有安非他命之低度行為，應為運輸之高度行為所吸收，不另論罪。再被告
    二人與空仔成年男子間，有犯意聯絡及行為分擔，應論以共同正犯。公訴人就被
    告二人私運管制物品進口罪行，雖未引敘懲治走私條例第十二條、第二條第一項
    之規定，惟已於起訴事實載明，自屬業經起訴。被告二人所犯二罪間，係一行為
    觸犯數罪名，為想像競合犯，應從一重論以運輸第二級毒品罪。
五、原審調查結果，適用毒品危害防制條例第四條第二項、第十八條第一項前段，懲
    治走私條例第十二條、第二條第一項，刑法第十一條前段、第二十八條、第五十
    五條，同時分別審酌被告等平日素行、犯罪之動機、目的、手段、品行、智識程
    度、所生危害及犯罪後態度等一切情狀，量處被告乙○○有期徒刑九年；被告丙
    ○○有期徒刑八年。扣案之第二級毒品安非他命二桶（除鑑定過程中採樣而滅失
    之○．二公斤外，餘五十一．五公斤）應依毒品危害防制條例第十八條第一項前
    段之規定，沒收銷燬。認事用法，核無違誤，量刑亦稱妥適。被告二人上訴，猶
    執前詞，否認有運輸毒品之犯行，為無理由，應予駁回。
據上論斷，應依刑事訴訟法第三百六十八條，判決如主文。
本案經檢察官李金定到庭執行職務。
中     華     民     國     八十九    年      十      月      二十六    日
                              臺灣高等法院刑事第十四庭
                                  審判長法  官  陳  祐  輔
                                        法  官  蔡  國  在
          法  官  陳  國  文
右正本證明與原本無異。
如不服本判決應於收受送達後十日內向本院提出上訴書狀，其未敘述上訴之理由者並
得於提起上訴後十日內向本院補提理由書（均須按他造當事人之人數附繕本）。
                                        書記官  蔡  棟  樑
中     華     民     國     八十九    年      十      月      二十七    日
附錄本案論罪科刑法條全文：
懲治走私條例第二條第一項：
私運管制物品進口、出口逾公告數額者，處七年以下有期徒刑，得併科新臺幣二十萬
元以下罰金。
懲治走私條例第十二條
自大陸地區私運物品進入臺灣地區，或自臺灣地區私運物品前往大陸地區者，以私運
物品進口出口論，適用本條例規定處斷。
毒品危害防制條例第四條第二項：
製造、運輸、販賣第二級毒品者，處無期徒刑或七年以上有期徒刑，得併科新臺幣七
百萬元以下罰金。


司法院資訊處製作；財團法人民間司法改革基金會備份。
